# 可交债的会计处处理，请教陈版主。

提问人：xujianxian 时间：2018-05-07 19:23:27
可交债的会计处理在论坛上学习了，已经懂了大概，有几个细节想再请教下。 1 、可交债摊销时的实际利率和分拆时的利率是一个数吗？ 2 、计算可交债负债部分现值时，确定未来现金流量时，是否需要将最后一期到期赎回利息分摊到每期求一个利率。 3 、个别报表中，可交债发行费用是否也是在两部分之间进行分摊，还是全部计入财务费用？@chenyiwei

回答人：chenyiwei
1 、是。 2 、不需要，按照实际的每期现金流量发生时间和金额计算折现值。 3 、需在两部分之间分摊。

提问人：xujianxian 时间：2018-05-07 19:34:18
谢谢陈版主，对于第一个问题，我的理解是负债部分现值需用市场可比利率，后续是否需要计算内部收益率，所以不确定。 对于第二个问题，参照CPA教材中对可转债的会计处理，到期补偿利息需要在存续期间计提，不确定可交债是否需要分摊？烦请解答

回答人：chenyiwei
1 、折现用的市场可比利率就是IRR。 2 、在实际利率法下，每期均需确认利息支出，但支付利息的现金流不是每期都有的，在计算折现值时需依据实际发生现金流量的金额和时间进行折现。